【裁判字號】    98,審簡上,169
【裁判日期】    980831
【裁判案由】    傷害
【裁判全文】
臺灣士林地方法院刑事判決           98年度審簡上字第169號
上  訴  人
即  被  告   甲○○
上列上訴人即被告因傷害案件，不服本院民國98年4 月24日98年
度審簡字第224 號第一審刑事簡易判決（起訴書案號：臺灣士林
地方法院檢察署97年度偵字第12908 號），提起上訴，本院管轄
之第二審合議庭判決如下：
    主  文
原判決撤銷。
甲○○共同犯傷害罪，累犯，處拘役貳拾日，如易科罰金以新臺
幣壹仟元折算壹日。
    事  實
一、甲○○前因妨害自由案件，經臺灣板橋地方法院以95年度簡
    上字第4136號判決處有期徒刑4 月，嗣甲○○提起上訴，由
    臺灣板橋地方法院以96年度簡上字第237 號判決駁回上訴確
    定，於民國96年6 月12日易科罰金執行完畢。詎甲○○仍不
    知悔改，於97年5 月26日晚間9 時許，在臺北市南港區○○
    ○路○ 段101 巷口與友人張志豪聊天時，適乙○○駕駛車牌
    號碼079-SM號垃圾車行經該處不慎撞倒張志豪停放在路旁之
    重型機車，致張志豪心生不滿，遂上前質問乙○○，乙○○
    見狀即下車與張志豪理論，惟張志豪竟基於傷害人身體之犯
    意，持安全帽毆打乙○○頭部，甲○○見狀本欲上前勸阻乙
    ○○報警，惟遭乙○○拒絕，其竟與張志豪基於傷害人身體
    之犯意聯絡，揮拳毆打乙○○頭部、臉部一下，期間張志豪
    並以電話聯繫另2 名姓名年籍不詳之男子至現場，基於傷害
    人身體之犯意聯絡，共同毆打乙○○，致乙○○受有後頸部
    挫傷、雙膝挫傷及牙齒斷裂等傷害。
二、案經乙○○訴由臺北市政府警察局南港分局報請臺灣士林地
    方法院檢察署檢察官偵查後提起公訴。
    理  由
一、前揭犯罪事實，業據上訴人甲○○於警詢時、偵查中及本院
    準備程序和審理時均供認不諱，核與同案被告張志豪於警詢
    、偵查中之供述及被害人即證人乙○○於警詢時、偵查中指
    訴情節相符，復有市立聯合醫院97年5 月27日忠傷字第118
    號驗傷診斷書在卷可資佐證，足徵上訴人自白與事實相符。
    本件事證明確，上訴人犯行堪以認定。
二、核上訴人所為，係犯刑法第277 條之傷害罪。又被告前因恐
    嚇案件，經判處有期徒刑4 月，甫於96年6 月1 日易科罰金
    執行完畢，其於5 年內再犯有期徒刑之本罪，為累犯，應依
    刑法第47條第1 項之規定加重其刑。被告所為上開犯行，與
    同案被告張志豪有犯意聯絡及行為分擔，成立共同正犯。原
    審量處被告有期徒刑4 月，並諭知易科罰金之標準，固非無
    見。惟按刑事審判之量刑，在於實現刑罰權之分配的正義，
    故法院對有罪之被告科刑，應符合罪刑相當之原則，使罰當
    其罪，以契合人民之法律感情，此所以刑法第57條明定科刑
    時應審酌一切情狀，尤應注意該條所列各款事項，以為科刑
    輕重之標準。經查，被告依原審和解條件於98年3 月10日給
    付告訴人乙○○新臺幣（下同）6 萬元，此有上訴人所提收
    據一紙在卷可查（見本院卷第6 頁），原審未及審酌被告已
    依和解條件給付，且被告僅係勸架，一時失慮，揮擊告訴人
    一拳，而共犯張志豪乃紛爭之起因，且糾集另2 人毆打告訴
    人，犯案情節較重，竟量處被告重於情節較重之主犯張志豪
    之刑，顯有失當，尚難認符合罪刑相當之原則，容有未洽。
    上訴人上訴意旨指摘原判決未及斟酌雙方已達成和解，非無
    理由，自應由本院予以撤銷改判。爰審酌上訴人已依和解條
    件全部履行，及其生活情況、犯罪動機、犯罪所生之損害，
    與犯罪後供認犯行之態度等一切情狀，量處如主文所示之刑
    ，並諭知易科罰金之折算標準，以示懲儆。
三、據上論斷，應依刑事訴訟法第455 條之1 第1 項、第3 項、
    第369 條第1 項前段、第364 條、第299 條第1 項前段，刑
    法第28條、第277 條第1 項、第41條第1 項前段、第47條第
    1 項，刑法施行法第1 條之1 ，判決如主文。
四、本案經檢察官翁偉倫到庭執行職務。
中    華    民    國    98    年     8    月    31    日
                刑事第一庭審判長法  官  洪英花
                                法  官  雷雯華
                                法  官  王沛雷
以上正本證明與原本無異。
本件不得上訴。
                                書記官  吳尚文
中    華    民    國    98    年     8    月    31    日
附錄論罪科刑法條：
刑法第277條第1項
傷害人之身體或健康者，處3年以下有期徒刑、拘役或1千元以下
罰金。


司法院資訊處製作；財團法人民間司法改革基金會備份。
